【裁判字號】    98,交簡上,84
【裁判日期】    980602
【裁判案由】    公共危險
【裁判全文】
臺灣板橋地方法院刑事判決            98年度交簡上字第84號
上  訴  人  甲○○
被      告  乙○○  （冒名甲○○）
上列上訴人因被告公共危險案件，不服本院98年度交簡字第291
號中華民國98年1 月21日第一審判決（聲請簡易判決處刑案號：
97年度速偵字第5585號），提起上訴，本院判決如下：
    主  文
上訴駁回。
    理  由
一、上訴意旨略以：本院98年度交簡字第291 號公共危險案件非
    上訴人甲○○所為，係遭人冒用姓名等語。
二、按當事人對於下級法院之判決有不服者，得上訴於上級法院
    ；被告之法定代理人或配偶，得為被告之利益獨立上訴；第
    二審法院認為上訴不合法律上之程式或法律上不應准許或其
    上訴權已經喪失者，應以判決駁回之，並得不經言詞辯論為
    之，刑事訴訟法第344 條第1 項前段、第345 條、第367 條
    前段、第362 條前段、第372 條分別定有明文，並依同法第
    455 條之1 第3 項規定，為簡易判決之上訴程序所準用，是
    上訴權人除法律另有規定者外，應以當事人、被告之法定代
    理人或配偶為限。又起訴之效力不及於檢察官所指被告以外
    之人，即所謂起訴對人之效力；同法第264 條第2 項第1 款
    規定起訴書應記載被告之姓名、性別等資料或其他足資辨別
    之特徵，係為特定刑罰權對象之用，其起訴之對象為被告其
    「人」，而非「姓名」（最高法院92年度台非字第107 號判
    決意旨參照）。
三、經查，本案被告乙○○於民國97年12月22日上午9 時許飲酒
    後，已達不能安全駕駛動力交通工具之程度，仍於同日下午
    1 時許，駕駛車牌號碼1433-VR 號自用小客車，行經臺北縣
    新莊市○○路354 號前，不慎碰撞停放路旁、丙○○所有之
    車牌號碼8381-QU 號自用小客車，經警到場處理，對之實施
    呼氣酒精濃度測試，而悉上情。詎被告乙○○於警詢時冒用
    「甲○○」之姓名應訊，經臺北縣政府警察局新莊分局移送
    臺灣板橋地方法院檢察署內勤檢察官訊問，仍以「甲○○」
    姓名為之，致該署檢察官逕以「甲○○」名義偵查終結，以
    97年度速偵字第5585號聲請簡易判決處刑，原審乃依書面審
    理予以論罪科刑，此據核閱臺灣板橋地方法院檢察署97年度
    速偵字第5585號偵查卷宗及原審刑事卷宗無誤。原審於98年
    1 月21日所為刑事簡易判決，雖以「甲○○」為被告，然其
    審理對象即檢察官聲請簡易判決處刑之對象，實為於警詢、
    偵查中到庭之被告乙○○本人。且經臺灣板橋地方法院檢察
    署檢察官將被告乙○○為警查獲後以「甲○○」名義按捺之
    指紋送請內政部警政署刑事警察局鑑定結果，與乙○○本人
    之指紋相符，有該局98年3 月23日刑紋字第0980038306號鑑
    驗書1 件附卷可資佐證，原審即於98年5 月14日以98年度交
    簡字第291 號裁定更正原判決當事人欄被告之姓名、年籍、
    住址及身分證字號為被告乙○○。從而，本件上訴人甲○○
    並非本院98年度交簡字第291 號公共危險案件刑事簡易判決
    之當事人，自無上訴權。上訴人甲○○提起上訴，顯與法律
    上之程式有違，揆諸前開法條規定，爰不經言詞辯論，逕以
    判決駁回之。
據上論斷，應依刑事訴訟法455 條之1 第1 項、第3 項、第367
條前段、第362 條前段、第372 條，判決如主文。
中    華    民    國    98    年    6     月    2     日
                  刑事第二十庭  審判長法  官  吳冠霆
                                      法  官  吳佳穎
                                      法  官  廖怡貞
以上正本證明與原本無異。
不得上訴。
                                      書記官  林惠齡
中    華    民    國    98    年    6     月    4     日


司法院資訊處製作；財團法人民間司法改革基金會備份。
